臺灣板橋地方法院交通案件裁定　　　　　　　　　　九十一年度交聲字第三二二號
　 原處分機關　交通部公路總局臺北區監理所
　　　　　　　 （即改制前之交通部公路局臺北區監理所）
　 異　議　人
　 即受處分人　丁○○
右異議人因違反道路交通管理處罰條例案件，不服交通部公路局臺北區監理所於民國
九十一年一月十五日所為處分（案號：北監五字第裁四○－ＡＢＸ一七○五○六號）
，聲明異議，本院裁定如左：
    主  文
異議駁回。
    理  由
一、聲明異議略以伊於酒精含量測試時，並未駕車，而係停車於杭州南路路邊停車格
    內休息中，故與罰單內容記載不符，且當時聲明人並拒絕簽收罰單，請求撤銷原
    處分云云。
二、按汽車駕駛人飲用酒類或其他類似物後其吐氣所含酒精濃度超過每公升○‧二五
    毫克或血液中酒精濃度超過百分之○‧○五以上者，不得駕車；又汽車駕駛人，
    駕駛汽車經測試檢定酒精濃度超過規定標準者，處新臺幣一萬五千元以上六萬元
    以下罰鍰，並當場禁止其駕駛及吊扣其駕駛執照一年，道路交通安全規則第一百
    十四條第二款、道路交通管理處罰條例第三十五條第一項第一款分別定有明文。
    又汽車駕駛人經依第三十五條第一項規定吊扣駕駛執照，並於吊扣期間再有酒精
    濃度超過規定標準而仍駕駛汽車之情形者，處新臺幣六萬元罰鍰，並吊銷其駕駛
    執照，同上條例第三十五條第二項亦定明文。
三、經查：異議人於民國九十年十一月十日七時四十五分許，駕駛車號：九Ｆ－○七
    九一號自小客車，經臺北市○○○路二十三號對面處，行駛至同市○○○路路段
    ，因酒精濃度超過標準而駕車，經臺北市政府警察局交通大隊中正一分隊當場舉
    發，並測定其呼氣酒精濃度值為每公升○‧七五毫克之違規事實，有臺北市政府
    警察局北市警交大字第ＡＢＸ一七○五○六號舉發違反道路交通管理事件通知單
    影本暨呼氣酒精測試條各乙紙附卷可稽，是異議人有飲酒後，呼氣酒精濃度超過
    標準之事實，應堪確認。案移原處分機關，查明異議人駕駛執照因於九十年三月
    八日、四月十九日各因酒後駕駛車輛案件，經吊扣駕駛執照期間一年（自九十年
    七月八日至九十一年七月七日為止），現仍吊扣當中，亦為異議人所是認。
四、經查：
    (一)、訊之異議人陳稱：「（異議理由？）酒測時，我並無開車狀態，我是停在那
        邊睡覺，由青島東路開過去停車格休息。（對證人所言有何意見？如後述）
        無。（有何陳述？）我雖有喝酒，但是當時是沒有喝酒開車。我由青島西路
        開到青島東路乙○○停車格後面，因為擦撞沒有停後，再駛往杭州南路【應
        為林森南路，下同】被警察查獲在杭州南路作酒測。喝酒【我是銀行襄理－
        八德路三段臺灣中小企銀樓上】是在前一天晚上下班七時多喝到打烊十點多
        ，我去青島西路找朋友，擦撞當時是清醒狀態。酒測時，我是剛又喝過酒，
        但擦撞當時，並無喝酒。聲請傳訊舉發警員到場。」（見本院九十一年三月
        十三日訊問筆錄）等語。再稱：「（尚有何意見？）酒測當時沒有喝酒，是
        停在停車格。我是由青島東路與人擦撞後停在停車格又喝了三、四瓶啤酒，
        喝完後睡覺，我是被警察叫醒，但不知是何單位的人，叫醒後作酒測呼氣。
        （前有酒後駕車紀錄？）是，有兩次紀錄，現吊扣駕照中。喝了三、四瓶啤
        酒睡覺叫醒後作酒測當然會超過標準。」（見本院九十一年三月二十五日訊
        問筆錄）等語。
    (二)、證人乙○○證稱：「（情形如何？）車是我向哥甲○○借的車，我開車，Ｂ
        Ｙ－七三三五號車。我停在停車格，異議人由後方撞到我車只有一點刮痕，
        我下車看到異議人，我看到他車內有三、四瓶罐裝啤酒，他在車內，我請他
        開車窗下車看，他不理我，沒有下車看，他沒說什麼話就開走了，之後，我
        在另一個地點又看到他，我才報警，我打一一○說有人撞到我車，‧‧‧他
        是從另一個地方開過我後面停車格，後來因為有擦撞，我請他下來看，他沒
        有下車就開走了，當時有聞到輕微酒味。」（見本院九十一年三月十三日訊
        問筆錄）等語。
    (三)、又原舉發員警丙○○到庭結證稱：「（經過情形如何？）另一輛自小客車車
        主報案【按：即係證人乙○○】說在青島東路被擦撞後，小客車車主就在附
        近遶看到異議人車輛異議人在車上睡覺故報案，我到現場看到異議人車上停
        在停車格上車上留有一張青島東路早上七時多開立的停車收費單據，我去問
        開立停車收費的人員，他說七時他不開單，有看到異議人一個人在車內睡覺
        沒有醒，才開單『有製作收費員筆錄』。派出所人員先到，先叫醒他，當場
        測酒精呼氣值，因有超過，故將人帶去派出所，報案人也有作筆錄。」（見
        本院九十一年三月二十五日訊問筆錄）等語。
五，因此，稽之如上異議人所陳暨證人證言，足以確認異議人實際上有為駕駛汽車之
    行為，且呼氣酒精值已有超過標準之情事，無訛。雖異議人陳稱停在停車格，因
    為再喝了三、四瓶啤酒後，睡著被叫醒後，方始測量當然超過一節，參以證人丙
    ○○所證，異議人原係於早上七時許，在青島東路睡著，停車於該路段，路邊收
    費員欲叫醒但異議人未醒來，有該收費員談話筆錄可證，對照異議人所陳係於前
    日傍晚十九時許，即已經開始喝酒，復有駕車不甚擦撞證人乙○○【詳如前述證
    言】所駕車輛，顯見其已有飲酒後，酒精濃度顯有超過標準，而仍駕駛車輛情事
    ，且異議人始終在其車輛，並且，開車從臺北市○○○路以至青島東路，復開到
    林森南路停車格位後，睡著於車上，因報案查獲之情，彰彰甚明，異議所稱，斯
    時未酒後駕車云云，已屬個人飾詞，是異議人上開違規事實，應堪確認。況且異
    議人前有二次酒後駕駛車輛遭受裁決處分，更應熟稔不得有此等危害交通安全之
    舉措。而此等交通安全規定，非但顧及駕駛人個人之安全，更且兼及維護其餘大
    眾行的安全所必要。從而，原處分機關，因據上揭規定，裁處罰鍰新臺幣六萬元
    ，並吊銷駕駛執照，核無不當。本件異議為無理由，應予駁回。
據上論斷，應依道路交通案件處理辦法第十九條，裁定如主文。
中      華      民      國    九  十  一    年    三    月  二  十  五  日
                                    臺灣板橋地方法院交通法庭
                                          法  官  黎錦福
右正本證明與原本無異。
如不服本裁定，應於裁定送達後五日內向本院提出抗告狀。
                                          書記官  戴尚榮
中      華      民      國    九  十  一    年    三    月  二  十  六  日
